【裁判字號】    92,易,672
【裁判日期】    920807
【裁判案由】    竊盜
【裁判全文】
臺灣臺北地方法院刑事判決                          九十二年度易字第六七二號
    公  訴  人  臺灣臺北地方法院檢察署檢察官
    被      告  丙○○  男  四.
右列被告因竊盜案件，經檢察官提起公訴（九十一年度偵字第二五七三三號），本院
判決如左：
    主  文
丙○○共同攜帶凶器竊盜，累犯，處有期徒刑拾月。
扣案鐵鉗壹支沒收。
    事  實
一、丙○○曾犯違反麻醉藥品管理條例案件，甫於八十六年十月二十九日執行有期徒
    刑四月完畢，又另行起意，與姓名、年籍不詳之成年人共同意圖為自己不法所有
    ，於九十一年十月四日清晨三時二十分許，在臺北市中山區○○○路一一九巷十
    九號前，持質地堅硬足以傷人性命、身體，客觀上足供作為兇器之鐵鉗一支，將
    係乙○○所有鎖在路旁之馬達腳踏車鎖鏈剪斷（毀損部分未據告訴），詎響聲過
    大，乙○○之妻自上址十七號二樓開門探視，立即呼喊抓賊，乙○○旋即衝下樓
    去，追捕竊賊，在臺北市○○○路一０七巷二五號前追上丙○○，報警來援，並
    當場扣得丙○○所有供行竊所用之鐵鉗一支，而另一名竊賊則騎乘前開竊得之腳
    踏車逃走。
二、案經臺北市政府警察局中山分局報告臺灣臺北地方法院檢察署檢察官偵查起訴。
    理  由
一、被告丙○○雖曾犯竊盜罪，經臺灣士林地方法院於九十二年一月二十四日以九十
    二年度士簡字第一七三號判決有期徒刑四月，嗣被告於九十二年五月月八日撤回
    上訴，乃告確定，惟被告否認本件犯行，並於本件審判期日陳稱本件與前開犯行
    無關等語，均有本院審判筆錄可佐，應認被告所肇本件犯行與前開已經判決確定
    之竊盜案件，並非基於概括犯意而反覆為之，又經查無積極證據，足認確有其他
    裁判上一罪關係（詳後述），本件起訴合法，本院應予審理，合先敘明。
二、右揭犯罪事實：（一）雖據被告於本院審理中，經檢察官詢問時，矢口否認有何
    公訴意旨所指之犯行，並辯稱當時有喝酒等語，有本院審判筆錄可參；（二）惟
    查被告前開竊盜之事實業據乙○○、甲○○於警訊中指陳明確，不僅有該二人之
    警訊筆錄可憑（見九十一年度偵字第二五七三三偵查卷第七頁至第九頁乙○○、
    甲○○警訊筆錄）；（三）此外，並有扣案被告所有經乙○○、甲○○指為竊盜
    所用之工具鐵鉗一支可佐；（四）至於被告另以本件案發前曾飲酒等語，以為辯
    解，惟被告以前飲酒後，未曾有竊盜犯行等事實，既經被告陳述明確，均有本院
    審判筆錄可參，又無證據足認被告於案發前，曾有飲酒致醉，而肇本件竊盜行為
    ，僅憑被告此節辯解，尚難遽為對被告有利之認定。本件事證明確，被告犯行足
    堪認定，應予依法論科。
三、按刑法第三百二十一條第一項第三款之攜帶兇器竊盜罪，係以行為人攜帶兇器竊
    盜為其加重條件，此所謂兇器，其種類並無限制，凡客觀上足對人之生命、身體
    、安全構成威脅，具有危險性之兇器均屬之，最高法院著有七十九年臺上字第五
    二五三號判例意旨可參，被告攜帶之鐵鉗客觀上既足對以人之生命、身體及安全
    構成威脅，並具有一定危險性，自屬於刑法第三百二十一條所指之凶器。核被告
    所為，係犯刑法第三百二十一條第一項第三款之攜帶凶器竊盜罪。被告與姓名年
    告曾犯違反麻醉藥品管理條例案件，甫於八十六年十月二十九日執行有期徒刑四
    月完畢，有被告之臺灣高等法院被告全國前案紀錄表一份可查，迄本件犯罪時，
    未滿五年，即再犯本件最重本刑有期徒刑之罪，應依刑法第四十七條累犯之例，
    加重其刑。爰審酌被告曾有麻藥、竊盜前案紀錄，有被告臺灣高等法院被告全國
    前案紀錄表一份，附在本院刑事卷宗可佐，足認其素行並非良好，被告且於犯後
    歷警詢、偵查及本院審理中均矢口否認其犯行及共犯，堪認被告並無悔意，且攜
    帶兇器竊盜，造成社會治危害非輕等一切情狀，量處如主文所示之刑，以資懲儆
    。扣案之鐵鉗一支為被告犯案之工具，且為被告所有，應依刑法第三十八條第一
    項第二款規定沒收之。
四、末查：（一）被告雖曾於九十一年十一月十九日犯竊盜罪，經臺灣士林地方法院
    於九十二年一月二十四日以九十二年度士簡字第一七三號判決有期徒刑四月，嗣
    被告於九十二年五月八日撤回上訴，乃告確定，該案件不僅與本件犯罪時間相隔
    一月有餘，且被告否認本件犯行，並於本件審判期日陳稱本件與前開犯行無關等
    語，均有本院審判筆錄可佐，應認被告所肇本件犯行與前開已經判決確定之竊盜
    案件，並非基於概括犯意而反覆為之，又經查無積極證據，足認確有其他裁判上
    一罪關係，本件起訴合法，本院應予審理；（二）至於被告於九十二年五月二十
    三日，另涉臺灣臺北地方法院檢察署九十二年度偵字第二三七八三號竊盜案件，
    除其犯罪時間與本件相隔已逾六月，且據被告否認該次犯行，並於本件審判期日
    陳稱本件與前開犯行無關等語，亦有本院審筆錄可證，應認被告所肇本件犯行與
    前開已經判決確定之竊盜案件，並非基於概括犯意而反覆為之，又經查無積極證
    據，足認確有其他裁判上一罪關係，即不應與本件併為審理，檢察官請求本院就
    該部分併為審理意旨，不能准許，仍應由檢察官另為辦理，均此說明。
據上論斷，應依刑事訴訟法第二百九十九條第一項前段，刑法第二十八條、第三百二
十一條第一項第三款、第四十七條、第三十八條第一項第二款，判決如主文。
本案經檢察官周士榆到庭執行職務
中      華      民      國    九十二    年      八      月      七      日
                                      臺灣臺北地方法院刑事第六庭
                                          法  官  黃程暉
右正本證明與原本無異。
如不服本判決，應於判決送達後十日內向本院提出上訴狀（應抄附繕本）。告訴人或
被害人如對於本判決不服者，應具備理由請求檢察官上訴，其上訴期間之計算係以檢
察官收受判決正本之日期為準。
                                          書記官  張華瓊
中      華      民      國    九十二    年      八      月      十一    日
附錄本案論罪科刑法條全文
刑法第三百二十一條
犯竊盜罪而有左列情形之一者，處六月以上、五年以下有期徒刑：
  一  於夜間侵入住宅或有人居住之建築物、船艦或隱匿其內而犯之者。
  二  毀越門扇、牆垣或其他安全設備而犯之者。
  三  攜帶兇器而犯之者。
  四  結夥三人以上而犯之者。
  五  乘火災、水災或其他災害之際而犯之者。
  六  在車站或埠頭而犯之者。
前項之未遂犯罰之。


司法院資訊處製作；財團法人民間司法改革基金會備份。
